【裁判字號】    89,訴,550
【裁判日期】    890608
【裁判案由】    偽造有價證券等
【裁判全文】
臺灣桃園地方法院刑事判決                          八十九年度訴字第五五號
    公  訴  人  臺灣桃園地方法院檢察署檢察官
    被      告  丙○○
    指定辯護人  本院公設辯護人乙○○
右列被告因偽造有價證券等案件，經檢察官提起公訴（八十九年度偵字第三八四三號
），本院判決如左：
        主  文
丙○○連續意圖供行使之用，而偽造有價證券，累犯，處有期徒刑參年陸月。偽造如
附表所示支票貳張、「甲○○」印章壹枚均沒收。
        事  實
一、丙○○於民國八十六年四月二十二日因違反肅清煙毒條例等案件經臺灣基隆地方
    法院判處有期徒刑一年十月，八十六年七月四日確定，於八十六年八月二十五日
    送監執行，八十八年六月四日執行完畢。丙○○係甲○○之妻妹，二人係屬二親
    等之姻親，因無錢繳付八十八年八月之房租，竟於八十八年八月下旬某日，在基
    隆市○○區○○里○○路一四之三號姊夫甲○○住處，教唆外甥張皓瑋（張皓瑋
    、丙○○所涉竊盜罪部分均未據合法告訴）竊取其父甲○○所有放置住處之基隆
    市第二信用合作社信七堵分社之帳號四九五二號，票號ＬＹ0000000號之
    發票人、發票日、金額均空白之支票一紙，得手後張皓瑋即交予丙○○，丙○○
    旋即基於供行使之用之意圖，四日至七日後（八十八年九月初），先在基隆市七
    堵區某印章店委託不知情之印章師傅偽刻甲○○印章一枚後，攜回基隆市○○區
    ○○路一○巷一五號住處，在上開竊得之支票填上發票日期、金額，並持偽刻之
    甲○○印章蓋印於發票人處，冒甲○○名義偽造完成附表編號一所示之支票一紙
    後，即持往基隆市○○區○○路某處向不知情之友人邱東德調借新臺幣（下同）
    一萬六千元，於八十八年九月下旬前開附表編號一所示支票之發票日屆至前，張
    皓瑋恐父親甲○○得知支票被竊之事，在住處催促丙○○取回該紙支票，因丙○
    ○無錢取回，遂又唆使張皓瑋再竊取一張票號一八九三九六號發票人、發票日、
    金額均空白之支票一紙予其調現取回前開支票，丙○○即承前意圖供行使之用之
    概括犯意，在基隆市○○區○○路一○巷一五號住處又填上發票日、金額，並以
    偽刻之甲○○印章蓋印於發票人處，再度冒甲○○名義偽造完成附表編號二所示
    之支票一紙後，再於八十八年十月初某日在基隆市七堵區○○○路七堵國小旁，
    行使持向友人張世鴻調借現金二萬五千元，並以該調得之現金清償向邱東德調借
    之一萬六千元以取回附表編號一所示之支票，嗣於八十八年九月二十三日甲○○
    發現基隆市第二信用合作社信七堵分社之帳號四九五二號之支票遭人撕下五張（
    票號ＬＹ0000000號至ＬＹ0000000號）趕緊前往基隆市第二信用
    合作社信七堵分社掛失止付，於八十八年十月二十五日張世鴻將附表編二所示之
    支票存入銀行提領遭退票經供出來源而查獲上情。
二、案經基隆市警察局移請臺灣基隆地方法院檢察署檢察官呈請臺灣高等法院檢察署
    檢察長令轉臺灣桃園地方法院檢察署檢察官偵查起訴。
        理  由
一、訊據被告丙○○承認於右揭時、地偽刻張銀源印章，冒甲○○名義偽造附表所示
    之支票二紙持向邱東德、張世鴻調現之情不諱，然辯稱「：支票是張皓瑋主動拿
    給我，不是我叫他去偷：」云云，經查右揭事實已據證人甲○○、張皓瑋、邱東
    德、張世鴻證述甚詳，並有附表編號二所示之支票及台北市票據交換所退票理由
    單各一紙、掛失止付票據提示人資料查報表、票據掛失止付通知書知及遺失票據
    申報書各三紙（皆影本），而證人張皓瑋於八十九年一月二十八日警訊、八十九
    年三月二十一日偵查時均指稱「：支票是阿姨丙○○叫我去偷的：」、「：在我
    拿支票給他前不久，大約二天，他在家裏說手頭不方便，叫我先拿父親的支票給
    他用，等他有錢後再還父親：：」等詞，又被告於八十九年三月二十一日偵查時
    亦係供稱「：我拿二張支票是分二次，第一次我跟他說不方便，第二次是他要跟
    我拿第一張票的金額，我拿不出來，叫他再拿一張票給我企圖換票：」等語，是
    知前開票號ＬＹ0000000號、ＬＹ0000000號二紙支票均是被告唆
    使證人張皓瑋竊取無訛，被告上開辯解係卸責之詞，不足採信，事證明確，被告
    犯行堪予認定。
二、核被告所為係犯刑法第二百零一條第一項之偽造有價證券罪。被告偽造甲○○印
    章進而偽造錫源印文之行為，均係偽造有價證券之部分行為，且其行使偽造有價
    證券之行為為低度行為，應為偽造之高度行為所吸收，均不另論論罪，又被告先
    後二次偽造行為間，時間緊接，手法雷同，所犯犯罪構成要件相同之罪，應依連
    續犯規定以一罪論，並依法加重其刑。被告於八十六年四月二十二日因違反肅清
    煙毒條例等案件經臺灣基隆地方法院判處有期徒刑一年十月，八十六年七月四日
    確定，於八十六年八月二十五日送監執行，八十八年六月四日執行完畢，此有臺
    灣桃園地方法院檢察署刑案資料查註紀錄表、臺灣高等法院被告全國前案紀錄表
    、臺灣高等法院檢察署刑案紀錄簡覆表足稽，其受有期徒刑執行完畢後，五年以
    內再犯本件有期徒刑以上之罪，為累犯，應依刑法第四十七條規定遞加重其刑。
    爰審酌被告素行、犯罪之動機、目的、手段、所生危害、犯後坦承犯罪態度良好
    等其他一切情狀，量處如主文所示之刑，以示懲儆。
三、如附表所示之偽造甲○○支票二紙應依刑法第二百零五條之規定沒收之；又偽造
    之甲○○印章一枚則應依刑法第二百十九條規定沒收之。
據上論斷，應依刑事訴訟法第二百九十九條第一項前段，刑法第五十六條、第二百零
一條第一項、第二百零五條、第二百十九條，罰金罰鍰提高標準條例第一條前段，判
決如主文。
本案經檢察官魏雯祈到庭執行職務。
中      華      民      國    八十九    年      六      月      七      日
 臺灣桃園地方法院刑事第五庭
                                    法  官  林  婷  立
如不服本判決，應於判決送達後十日內向本院提出上訴狀( 應附繕本 )，上訴於
臺灣高等法院。
附論罪科刑依據之法條：
刑法第二百零一條第一項、第二項：
意圖供行使之用，而偽造、變造公債票，公司股票或其他有價證券者，處三年以上十
年以下有期徒刑，得併三千元以下罰金。
行使偽造、變造之公債票、公司股票或其他有價證券或意圖供行使之用收集或交付於
人者，處一年以上七年以下有期徒刑，得併科三千元以下罰金。
附表：基隆市第二信用合作社信七堵分社
編號  帳號       票號                  發票日          金額（新臺幣）
一、  四九五二  ＬＹ0000000號   00  0 00        00,000
二、  四九五二  ＬＹ0000000號   00 00 00        00,000


司法院資訊處製作；財團法人民間司法改革基金會備份。
